MAURO MARZOCCA

PROFILO

Studente al terzo anno della facoltà di Informatica e Tecnologie per la Produzione Software presso l'Università "Aldo Moro" di Bari.

Possiedo buone capacità organizzative, analiste e di Problem Solving, acquisite ed affinate durante il percorso di istruzione che mi consentono di predisporre comportamenti, materiali e attrezzature per conseguire il miglior risultato possibile. Ho svolto attività di volontariato presso il SER Molfetta, possiedo buone doti comunicative, una predisposizione all'aggiornamento continuo e di lavorare in team. Inoltre ho esperienza in gestione hardware e software.

ESPERIENZA

COLLABORATORE, ADN CALL CENTER, BISCEGLIE, 07/2016 - 09/2016 Collaborazione dedicata alla manutenzione delle macchine interne.

CONSULENTE, PEZZA DI MARE, BISCEGLIE, 03/2017 - 10/2017 Consulenza tecnologica inerente alle macchine interne e per la legislazione della piattaforma Web.

WEB DEVELOPER, CONSULENTE E SOCIAL MEDIA MANAGER, EUROCIOK SRL, BISCEGLIE, 09/2019 - 03/2022

Creazione di ambienti efficaci e funzionali attraverso HTML5, JS e CSS per il raggiungimento degli obbiettivi richiesti. Costruzione di siti Web con CMS Wordpress. Consulenza tecnologica inerente alla scelta di macchine interne e per la legislazione della piattaforma Web. Creazione di campagne di advertising.

CLOUD ARCHITECT, DXC TECHNOLOGY, BARI, 04/2022 - IN CORSO Cloud Architect utilizzando Azure e AWS. Utilizzo di Docker e Kubernetes con i container. Utilizzo di Packer, Ansible e Terraform. Creazione e manutenzione di Macchine Virtuali Windows e Linux.

ISTRUZIONE

UNIVERSITÀ "ALDO MORO" DI BARI, INFORMATICA E TECNOLOGIE PER LA PRODUZIONE SOFTWARE, 2017 - IN CORSO
ITIS "G.FERRARIS" DI MOLFETTA, PERITO INFORMATICO, 2010 - 2015

COMPETENZE

Utilizzo dei linguaggi C, C++, C#, Java, Python. Utilizzo dei database MySQL e Microsoft SQL Server. Utilizzo di tecnologie Web come HTML, CSS, PHP, Javascript. Conoscenza di reti informatiche con la certificazione CCNA Discovery: Networking for Home and Small Business. Ottima conoscenza di lingua inglese con conseguimento della certificazione B2. Possiedo la patente di guida di tipo B e sono automunito.